---
title: "Latihan6_123190038"
author: "Gisani MR"
date: "11/10/2021"
output:
  pdf_document: default
  html_document:
    df_print: paged
---

```{r setup, include=FALSE}
knitr::opts_chunk$set(echo = TRUE)
```

```{r}
library(dslabs)
library(tidyverse)
data(murders) 
```

### Latihan Modul 6


#### 1. Gunakan as_tibble untuk mengkonversi tabel dataset “US murders” dalam bentuk tibble dan simpan dalam objek baru bernama ‘murders_tibble’. 

**Jawaban**

```{r}

murders_tibble<-as_tibble(murders)
murders_tibble

```


#### 2. Gunakan fungsi group_by untuk mengkonversi dataset “US murders” menjadi sebuah tibble yang dikelompokkan berdasarkan ‘region’. 

**Jawaban**
```{r}
murders_t <- murders %>% group_by(region) 

murders_t

```


#### 3. Tulis script tidyverse yang menghasilkan output yang sama dengan perintah berikut:
#### exp(mean(log(murders$population)))

#### Gunakan operator pipe sehingga setiap fungsi dapat dipanggil tanpa menambahkan argumen. Gunakan dot operator untuk mengakses populasi. 

  
**Jawaban**
```{r}

murders %>% .$population %>% log() %>% mean() %>% exp()

```


#### 4. Gunakan map_df untuk membuat data frame yang terdiri dari tiga kolom: ‘n’, ‘s_n’, dan ‘s_n_2’. Kolom pertama harus berisi angka 1 hingga 100. Kolom kedua dan ketiga masing masing harus berisi penjumlahan 1 hingga n, dimana n menyatakan jumlah baris.
.
  
**Jawaban**
```{r}

n <- 100

compute_n <- function(x){
  n <- 1:x
  tibble(n = n)
}

compute_s_n <- function(x){
  n <- 1:x
  tibble(s_n = sum(n))
}
compute_s_n_2 <- function(x){
  n <- 1:x
  tibble(s_n_2 = sum(n))
}

DF <- map_df(n, compute_n) %>% mutate(map_df(n, compute_s_n)) %>% mutate(map_df(n, compute_s_n_2))

DF

```


