---
title: "Latihan5_123190038"
author: "Gisani MR"
date: "10/27/2021"
output:
  pdf_document: default
  html_document: default
---

```{r setup, include=FALSE}
knitr::opts_chunk$set(echo = TRUE)
```

```{r}
library(dslabs)
data(murders) 
```

### Latihan Modul 5


#### 1. Fungsi nchar dapat digunakan untuk menghitung jumlah karakter dari suatu vektor karakter. Buatlah satu baris kode yang akan menyimpan hasil komputasi pada variabel ‘new_names’ dan berisi singkatan nama negara ketika jumlah karakternya lebih dari 8 karakter. 
.

**Jawaban**

```{r}
new_names <- ifelse(nchar(murders$state) > 8, murders$abb, murders$state) 

new_names
```


#### 2. Buat fungsi sum_n yang dapat digunakan untuk menghitung jumlah bilangan bulat dari 1 hingga n. Gunakan pula fungsi ini untuk menentukan jumlah bilangan bulat dari 1 hingga 5.000. 
.
**Jawaban**
```{r}

sum_n <- function(n){
 x<- 1:n
 sum(x)
}

n<-5000

sum_n(n)

```


#### 3. Buat fungsi compute_s_n yang dapat digunakan untuk menghitung jumlah Sn = 1^2+ 2^2+ 3^2+. . . n^2. Tampilkan hasil penjumlahan ketika n = 10. 
  
**Jawaban**
```{r}
compute_s_n <- function(n){ 
x <- 1:n 
sum(x*x) 
} 

n<-10
compute_s_n(n) 
```


#### 4. Buat vektor numerik kosong dengan nama: s_n dengan ukuran:25 menggunakan s_n <- vector ("numeric", 25).
Simpan di hasil komputasi S1, S2,. . . S25 menggunakan FOR-LOOP. 
.
  
**Jawaban**
```{r}
m <- 25 
s_n <- vector("numeric", length = m) # create an empty vector 
for(n in 1:m){ 
s_n[n] <- compute_s_n(n) 
} 

s_n
```


#### 5. Ulangi langkah pada soal no. 4 dan gunakan fugsi sapply. 
:

```{r}

n <- 1:25 
s_n <- sapply(n, compute_s_n) 

s_n
```

